【裁判字號】    99,簡上,419
【裁判日期】    991015
【裁判案由】    詐欺
【裁判全文】
臺灣高雄地方法院刑事判決             99年度簡上字第419號
上  訴  人
即  被  告  乙○○
上列上訴人即被告因詐欺案件，不服本院高雄簡易庭99年度審簡
字第1812號中華民國99年7 月22日第一審刑事簡易判決（聲請簡
易判決處刑書案號：臺灣高雄地方法院檢察署99年度偵字第4548
號），提起上訴，本院管轄之第二審合議庭以簡式審判程序審理
，判決如下：
    主  文
上訴駁回。
乙○○緩刑貳年，緩刑期間付保護管束，並應向該管檢察署指定
之政府機關、政府機構、行政法人、社區或其他符合公益目的之
機構或團體提供陸拾小時之義務勞務。 
    事實及理由
一、本件上訴人即被告乙○○（下稱被告）所犯刑法第339 條之
    2 第1 項之非法由自動付款設備取財罪，為死刑、無期徒刑
    、最輕本刑3 年以上有期徒刑以外之罪，且其於本院審理中
    ，先就被訴事實為有罪之陳述（本院簡上卷第26頁），經本
    院告知簡式審判程序之旨，並聽取當事人之意見，認宜進行
    簡式審判程序，爰依刑事訴訟法第273 條之1 第1 項之規定
    ，裁定本件進行簡式審判程序。又本案經本院審理結果，認
    原判決認事用法，均無違誤，量刑亦屬妥適，應予維持，爰
    依同法第373 條之規定，引用第一審判決書所記載之事實、
    證據及理由（如附件）。
二、原判決引用檢察官聲請簡易判決處刑書所載犯罪事實及證據
    ，認定被告非法由自動付款設備取財犯行明確，並審酌被告
    恣意以不正方法詐取錢財，侵害被害人之財產法益，衡以其
    犯後坦承犯行等一切情狀，量處有期徒刑3 月，並諭知新臺
    幣（下同）1 千元折算1 日之易科罰金折算標準。本院核其
    認事用法，均無違誤，量刑亦屬適當，應予維持。本件被告
    上訴為無理由，應予駁回。
三、查被告前因違反兒童及少年性交易防制條例等案件，受有期
    徒刑4 年之宣告，於民國89年6 月21日縮短刑期假釋出監，
    並於92年8 月23日假釋期滿未經撤銷視為執行完畢後，迄今
    已逾5 年未曾再因故意犯罪受有期徒刑以上刑之宣告，有臺
    灣高等法院被告前案紀錄表在卷可按，其因一時失慮，致犯
    本罪，於本院審理時坦承犯行，並已於99年3 月15日與被害
    人甲○○達成和解，賠償4 萬5,000 元，業據其提出和解書
    （本院簡上卷第6 頁），並有本院電話紀錄查詢表（本院簡
    上卷第17頁）在卷，頗見悔意，經此偵查、審判及科刑判決
    之教訓後，當能知所警惕，應無再犯之虞。並斟酌被告父親
    左側肢體癱瘓待其扶養，業據被告供明在卷（本院簡上卷第
    31 頁 ），並提出高雄榮民總醫院診斷證明書（本院簡上卷
    第7頁 ）可參，本院認上開對其宣告之刑，以暫不執行為適
    當，併予宣告緩刑2 年，並依刑法第74條第2 項第5 款、第
    93條第1 項第2 款之規定，諭知緩刑期間付保護管束，並向
    檢察官指定之政府機關、政府機構、行政法人、社區或其他
    符合公益目的之機構或團體，提供60小時之義務勞務，以啟
    自新。
據上論斷，應依刑事訴訟法第455 條之1 第1 項、第3 項、第
364 條、第273 條之1 第1 項、第368 條、第373 條，刑法第74
條第1 項第2 款、第2 項第5 款、第93條第1 項第2 款，判決如
主文。
本案經檢察官陳登燦到庭執行職務。
中    華    民    國    99    年    10    月    15    日
            刑事第十六庭  審判長法  官  曾逸誠
                                法  官  林柏壽
                                法  官  姚水文
以上正本證明與原本無異。
不得上訴。
中    華    民    國    99    年    10    月    18    日
                                書記官  蔡靜雯
附錄本判決論罪之法條：
刑法第339條之2 第1 項
意圖為自己或第三人不法之所有，以不正方法由自動付款設備取
得他人之物者，處 3 年以下有期徒刑、拘役或 1 萬元以下罰金
。
附件
臺灣高雄地方法院刑事簡易判決        99年度審簡字第1812號
聲  請  人  臺灣高雄地方法院檢察署檢察官
被      告  乙○○  男  47歲（民國○○年○月○○日生）
                    身分證統一編號：Ｚ000000000號  
                    住高雄市三民區○○○路112之2號5樓
                    居高雄市三民區○○○路55巷85之1號 
上列被告因詐欺案件，經檢察官聲請依簡易判決處刑（99年度偵
字第4548號），本院判決如下：
    主      文
乙○○犯非法由自動付款設備取財罪，處有期徒刑參月，如易科
罰金，以新臺幣壹仟元折算壹日。
    事實及理由
一、本件犯罪事實及證據，除犯罪事實欄一第1 行「行經」補充
    為「騎乘車號L8V-215 號機車行經」；證據並所犯法條欄一
    第2 行「告訴人甲○○指訴」補充為「證人即告訴人甲○○
    證述」外，餘均引用附件檢察官聲請簡易判決處刑書之記載
    。
二、核被告乙○○所為，係犯刑法第339 條之2 第1 項之非法由
    自動付款設備取財罪。被告於98年11月27日晚上11時43分許
    ，持被害人甲○○之金融卡於上開自動提款機先後提領現金
    3次，係基於單一犯罪決意，於同一地點及密切接近之時間
    ，接續侵害同一被害人之財產法益，其各行為之獨立性極為
    薄弱，依一般社會健全觀念，難以強行分開，於刑法評價上
    ，以視為數個舉動之接續施行，合為包括之一行為予以評價
    較為合理，為接續犯，應僅論以一罪。爰審酌被告不思以正
    途賺取財物，恣意以不正方法詐取錢財，侵害被害人之財產
    法益至鉅，復考量其犯罪動機、目的、犯罪情節、犯罪所生
    危害、犯後坦承犯行之態度，暨其品行、智識程度、生活狀
    況等一切情狀，量處如主文所示之刑，並諭知易科罰金之折
    算標準，以資懲儆。
三、依刑事訴訟法第449 條第1 項前段、第3 項、第454 條第 2
    項，刑法第339 條之2 第1 項、第41條第1 項前段，刑法施
    行法第1 條之1 ，逕以簡易判決處刑如主文。
四、如不服本判決，得自收受送達之日起10日內，向本院提起上
    訴。 
中    華    民    國    99    年    7     月    22    日
  
                  高雄簡易庭    法  官  謝琬萍  

臺灣高雄地方法院檢察署檢察官聲請簡易判決處刑書
                                       99年度偵字第4548號

     被      告  乙○○  男  46歲（民國○○年○ 月○○日生）
                         籍設高雄市三民區○○○路112 之2
                         號5 樓
                         現居高雄市三民區○○○路55巷85之
                         11 號
                         國民身分證統一編號：Ｚ000000000號
上列被告因詐欺案件，業經偵查終結，認為宜聲請以簡易判決處
刑，茲將犯罪事實及證據並所犯法條分敘如下：
           犯罪事實
 一、乙○○於民國98年11月27日晚上11時40分許，行經高雄市○
     ○區○○路365 號高雄市第三信用合作社陽明分社前，發現
     該分社前提款機上遺留有甲○○遺失之金融提款卡1 張（帳
     號0000000000****），竟基於意圖為自己不法所有之單一犯
     意，將該金融提款卡插入提款機內，嘗試輸入密碼「123456
     」，結果竟然符合，其即於同日晚上11時43分許，提款新臺
     幣（下同）5,000 元，11時44分許，提款10,000元，11時45
     分許，提款30,000元，而以此不正方式由自動付款設備取得
     他人之物，之後再將該金融提款卡丟棄於上開分社前陽明路
     上。嗣經甲○○報警，經警調閱提款機監視錄影器畫面，始
     循線查獲乙○○。
 二、案經高雄市政府警察局三民第二分局報告偵辦。
           證據並所犯法條
 一、上揭犯罪事實業據被告乙○○於警詢及本署偵查中自白不諱
     ，核與告訴人甲○○指訴情節相符，並有高雄市第三信用合
     作社陽明分社提供之提款明細及監視錄影器畫面相片在卷可
     資佐證，被告犯嫌已堪認定。
 二、核被告所為係犯刑法第339 條之2 利用自動付款設備詐欺罪
     嫌。被告所為3 次提款行為，時間緊接，應係基於單一犯意
     為之，請論以一罪。
 三、依刑事訴訟法第451 條第1 項聲請逕以簡易判決處刑。
 中    華    民    國    99    年     3    月    30    日

                         檢  察  官    林  永  富

司法院資訊處製作；財團法人民間司法改革基金會備份。
